【裁判字號】    89,上易,1441
【裁判日期】    890816
【裁判案由】    詐欺
【裁判全文】
臺灣高等法院臺中分院刑事判決          民國八十九年度上易字第一四四一號
    上  訴  人
    即  被  告  乙○○
    選任辯護人  陳鴻謀
右上訴人因詐欺案件，不服臺灣臺中地方法院八十九年度易字第一二一三號，中華民
國八十九年五月十二日第一審判決（起訴案號：臺灣臺中地方法院檢察署八十九年度
偵字第二三六三號），提起上訴，本院判決如左：
    主      文
上訴駁回。
乙○○緩刑年。
    事實及理由
一、本案經本院審理結果，認第一審判決認事用法及量刑均無不當，應予維持，並引
    用第一審判決書記載之事實、證據及理由（如附件）。
二、上訴人即被告乙○○在本院未提出其他有利之證據及辯解，其上訴無理由，應予
    駁回。經查被告前雖於民國八十年間因麻醉藥品管理條例案件，經判處有期徒刑
    柒月，惟已於八十年九月二十一日執行完畢，有前案紀錄表在卷可稽。其於五年
    內未曾受有期徒刑以上刑之宣告。且民事部分業已與告訴人丙○○達成和解，告
    訴人亦當庭請求能給予被告自新之機會。本院認宜一併宣告如主文第二項所示之
    緩刑，以勵自新。
三、據上論斷，應依刑事訴訟法第三百七十三條、第三百六十八條，刑法第七十四條
    第二款，判決如主文。
本案經檢察官甲○○到庭執行職務。
中      華      民      國    八十九     年      八     月      十六    日
                                  臺灣高等法院臺中分院刑事第五庭
                                        審判長法  官  吳  火  川
                                              法  官  郭  同  奇
                                              法  官  姚  勳  昌
右正本證明與原本無異。
不得上訴。
                                              書記官  江  茂  榮
中      華      民      國    八十九     年      八     月      十七    日
                                                                        Ｃ
臺灣臺中地方法院刑事判決                        八十九年度易字第一二一三號
    公  訴  人  台灣台中地方法院檢察署檢察官
    被      告  乙○○  男三十六歲（民國○○○年○月○日生）
                        住彰化縣福興鄉福南村下寮八號
                        身分證統一編號：Ｚ000000000號
右列被告因詐欺案件，經檢察官提起公訴（八十九年度偵字第二三六三號），本院判
決如左：
    主  文
乙○○連續意圖為自己不法之所有，以詐術使人將本人之物交付，處有期徒刑捌月。
    事  實
一、乙○○原在台中市○○○街二七號從事販賣雞隻生意，自民國八十六年間起，即
    向台中市名生家畜市場設攤之丙○○購買雞隻，後因經營不善，且施用毒品成習
    ，於民國八十七年十二月間，財務即陷困難，惟乙○○明知已無支付能力，竟意
    圖為自己不法之所有，仍自該月起，基於概括之犯意，連續至名生家畜市場，向
    丙○○購買雞隻，丙○○因乙○○前購雞貨款均有支付，不疑有他，持續交付雞
    隻予乙○○，迄八十八年二月間止，乙○○共向丙○○詐得價值新台幣（下同）
    一百二十五萬一千元之雞隻。嗣乙○○交予丙○○台中市第十一信用合作社為付
    款人，八十八年三月二十七日、四月十日、四月二十五日，面額二十萬元、十六
    萬六千元、二十萬元及台中市第四信用合作社為付款人，八十八年二月二十一日
    、三月二十四日、五月八日、五月二十三日，面額十六萬九千元、十萬元、十八
  萬五千元、二十三萬一千元之支票，經提示均不獲支付，丙○○始知受騙。
二、案經丙○○訴由台灣台中地方法院檢察署檢察官偵查起訴。
    理  由
一、訊據被告乙○○固坦承於上開時地，向告訴人丙○○購買價值一百二十五萬一千
    元之雞隻未支付貨款等情，惟否認詐欺取財犯行，辯稱伊係遭他人倒債始未付款
    ，並無詐騙意思云云。惟查右揭犯罪事實，業據告訴人丙○○指訴綦詳，並有支
    票及退票理由單影本各七紙附卷可稽，又被告迄未提出任何證據，足資證明其確
    因遭人倒債，致無力支付上述購雞價款。且被告曾因違反麻醉藥品管理條例案件
    ，經台灣彰化地方法院於八十年間判處有期徒刑三月及七月，另因毒品危害防制
    條例案件，經同法院於八十八年間裁定送觀察勒戒及強制戒治（見卷附台灣高等
    法院被告全國前案紀錄表），可知其施用毒品成習。再被告在台中市第四信用合
    作社向上分社之第00000000000號支票存款帳戶，於八十七年四月十
    三日起即有退票紀錄（迄公告為拒絕往來戶止退票紀錄逾十次），另在台中市第
    十一信用合作社復興分社之第二七００三號支票存款帳戶，甫於八十七年十一月
    二十六日開戶，八十八年二月十九日即有退票紀錄，上開二帳戶均經票據交換所
    於八十八年三月二十六日公告為拒絕往來戶，亦有中興銀行民權分行八十九年三
    月一日興權字第０六七號函附交易明細表、台中市第十一信用合作社八十九年三
    月十六日中市十一信總字第０三九０號函交易明細表在卷足憑。被告於長達三個
    月期間內，持續向告訴人購買雞隻達一百二十五萬一千元，所交付之前述七張支
    票，經提示均不獲支付，顯見其購買雞隻時，已可預見並無資力支付價金，難認
    不具詐欺故意，所辯無非飾卸之詞，不足採信，其犯行已堪認定。
二、核被告所為，係犯刑法第三百三十九條第一項之詐欺取財罪，其先後多次詐欺取
    財犯行，時間緊接，所犯罪名同一，顯係基於概括犯意為之，為連續犯，應論以
    一罪，依法加重其刑。爰審酌被告犯罪動機、手段、所生危害及其詐得雞隻價值
    高達一百二十五萬一千元，事後已與告訴人達成和解，告訴人同意其自八十九年
    五月份起，按月清償一萬元，至清償完畢止（見卷附和解書）等一切情狀，處以
    如主文所示之刑。
據上論斷，應依刑事訴訟法第二百九十九條第一項前段，刑法第五十六條、第三百三
十九條第一項、罰金罰鍰提高標準條例第一條前段，判決如主文。
中      華  民      國      八十九      年      五      月    十二  日
                                        法  官  鍾堯航
右正本證明與原本無異。
如不服本判決，應於送達後十日內向本院提出上訴狀 （須附繕本） ，上訴於台灣高
法院台中分院。
                                        書記官
中      華      民      國      八十九      年      五      月    十二  日
附錄論罪科刑法條
刑法第三百三十九條第一項
意圖為自己或第三人不法之所有，以詐術使人將本人或第三人之物之交付者，處五年
以下有期徒刑、拘役或或併科一千元以下之罰金。


司法院資訊處製作；財團法人民間司法改革基金會備份。
